臺灣高雄地方法院刑事判決　　　　　　 94年度簡上字第187號
上　訴　人
即　被　告　乙○○
上列上訴人因違反臺灣地區與大陸地區人民關係條例案件，不服
本院高雄簡易庭94年度簡字第59號中華民國94年1 月20日簡易判
決（聲請簡易判決處刑案號：93年度偵字第21589 號），提起上
訴，本院管轄之第二審合議庭判決如下：
    主  文
上訴駁回。
    事  實
一、乙○○係設於高雄市小港區○○○路50號之1 「安妮檳榔攤
    及附設KTV 」之負責人，於民國93年10月23日中午12時許，
    因顧客丁○○等人在該檳榔攤飲酒唱歌，並要求乙○○找女
    子陪伴喝酒、唱歌，乙○○乃明知魏清立、田道英（業經檢
    察官不起訴處分確定在案）係獲准來臺探親且未經許可在臺
    工作之大陸人士，竟基於概括犯意，先於同日下午某時許僱
    用魏清立，又於同日下午1 時許僱用田道英，使魏清立、田
    道英在其經營之「安妮檳榔攤及附設KTV 」從事陪伴顧客喝
    酒、唱歌之工作，並由乙○○向顧客收取上開二人之伴唱費
    用新臺幣600 元，再從中支付魏清立、田道英二人金額不詳
    之對價，嗣於同日下午1 時50分許，魏清立、田道英於上址
    陪伴顧客丁○○、丙○○、蔡其成（原名易其成）等人喝酒
    唱歌時，為警當場查獲，始查知上情，魏清立、田道英因而
    未及取得代價。
二、案經高雄市政府警察局小港分局報請臺灣高雄地方法院檢察
    署檢察官聲請簡易判決處刑。
    理  由
一、按被告於第二審經合法傳喚，無正當之理由不到庭者，得不
    待其陳述，逕行判決，刑事訴訟法第371 條定有明文。次按
    對於簡易判決處刑不服而上訴者，得準用上開規定，此觀諸
    刑事訴訟法第455 條之1 第3 項之規定自明。本件上訴人即
    被告乙○○經本院合法傳喚後，無正當理由未到庭，本院爰
    不待其陳述逕行判決，合先敘明。
二、又按92年2 月6 日修正公布之刑事訴訟法第159 條之1 ，係
    為保障被告之反對詰問權，採納英美之傳聞法則，規定被告
    以外之人於偵查中向檢察官所為之陳述，其本質雖屬傳聞證
    據，依傳聞法則，原無證據能力，立法者以刑事訴訟法規定
    檢察官代表國家偵查犯罪、實施公訴，依法有訊問被告、證
    人、鑑定人之權，且實務運作時，偵查中檢察官向被告以外
    之人所取得之陳述，原則上均能遵守法律規定，不致違法取
    供，其可信性極高，為兼顧理論與實務為由，而對「被告以
    外之人於偵查中向檢察官所為之陳述」，例外設定其具備非
    顯不可信之要件時，得為證據；然被告之反對詰問權，又屬
    憲法第8 條第1 項規定「非由法院依法定程序不得審問處罰
    」之正當法律程序所保障之基本人權及第16條所保障之基本
    訴訟權，不容任意剝奪。故上開所稱得為證據之被告以外之
    人於偵查中向檢察官所為之陳述，實質上應解釋為係指已經
    被告或其辯護人行使反對詰問權者而言，如檢察官於偵查中
    訊問被告以外之人之程序，未予被告或其辯護人行使反對詰
    問權之機會，除非該陳述人因死亡、或身心障礙致記憶喪失
    或無法陳述、或滯留國外或所在不明而無法傳喚或傳喚不到
    、或到庭後無正當理由拒絕陳述外，均應傳喚該陳述人到庭
    使被告或其辯護人有行使反對詰問權之機會，否則該偵查中
    向檢察官所為之陳述，即不容許作為證據，以保障被告之反
    對詰問權，並符憲法第8 條第1 項及第16條之規定意旨（最
    高法院94年度台上字第5651號判決意旨參照）。查本案證人
    魏清立、劉光明、田道英、丁○○、丙○○、蔡其成於偵查
    中之證述，檢察官並未給予被告乙○○對於上開證人行使反
    對詰問權之機會，參諸前揭說明，上開證詞應無證據能力，
    即不容許作為本案之證據。
三、訊據上訴人即被告乙○○未於審判期日到庭，惟其上訴理由
    狀及於本院行準備程序時到庭辯稱：三名大陸女子是客人蔡
    其成、丙○○、丁○○帶來伊店裡唱歌的，並非伊所雇用云
    云。惟查：
    (一)魏清立及田道英係大陸地區人民，分別為臺灣地區人民李
      明朝、洪加興之配偶，係以探親名義入境臺灣地區乙情，
      有結婚證影本2 紙（警卷第28、30頁參照）、入出境許可
      證影本2 紙（警卷第29、31頁）及法務部戶役政連結作業
      查詢表2 紙（偵卷第35、39頁參照）在卷可據，是此部分
      事實堪以認定。
    (二)又被告僱用大陸地區人民魏清立、田道英在其所經營之「
      安妮檳榔攤及附設KTV 」從事陪伴顧客喝酒、唱歌之工作
      一節，業據證人蔡其成於本院審理時結稱：伊當天與丙○○、丁○○、昌哥及王仁祥一起去「安妮檳榔攤及附設KT
      V 」，這是伊第一次去該店，伊剛去那邊時，三位大陸女
      子並沒有在場，等到伊喝酒、唱歌一段時間後，她們才進
      來，並坐在伊旁邊陪伊唱歌、喝酒；王仁祥有提到要叫小
      姐，並且說KTV 這邊有小姐等語明確（本院簡上卷第73至
      75頁參照），核與證人丁○○於本院審理時結證：當天有
      五位同事一起去「安妮檳榔攤及附設KTV 」唱歌、喝酒，
      其中包括王仁祥；有三位大陸女子陪伊一起喝酒、唱歌，
      是在伊進去KTV 一段時間後才來的，伊有聽到王仁祥說要
      請小姐陪伊唱歌，這三位小姐是王仁祥跟老闆娘（指被告
      ）叫的，事後伊本來要分攤這三位小姐的費用，但因被警
      察查獲，所以老闆娘也沒有再收這筆錢等語一致（本院簡
      上卷第78至81頁參照），亦與證人丙○○於本院審理時之
      結證情節大致相符（本院簡上卷第75至79頁參照）。又觀
      諸扣案之消費單（警卷第24頁參照），其上清楚載明證人
      丁○○等人之消費項目包括零錢、啤酒、咖啡、清潔及小
      姐等各項費用，而被告亦自承上開消費單係由伊所開立，
      復證人丙○○於本院審理時亦結證上開消費單係由伊核閱
      後簽名無訛（本院簡上卷第77頁參照），顯見被告僱用大
      陸地區人民魏清立、田道英從事陪伴客人唱歌、喝酒之工
      作一節，應屬無疑。此外，復有現場照片4 張（警卷第38
      、39頁參照）附卷可稽，均足徵被告上開辯解，顯係事後
      卸責之詞，尚難採信。本案事證明確，被告犯行洵堪認定
      。
四、核被告乙○○所為，係違反臺灣地區與大陸地區人民關係條
    例第15條第4 款不得僱用大陸地區人民在臺灣地區從事未經
    許可之工作之規定，應依同條例第83條第1 項規定處罰。又
    被告前後二次僱用大陸地區人民在台灣地區從事未經許可工
    作之犯行，時間緊接，所犯係構成要件相同之罪名，顯係基
    於概括犯意反覆為之，應依刑法第56條連續犯之規定，論以
    一罪，並加重其刑。
五、原審以被告罪證明確，並審酌政府制定臺灣地區與大陸地區
    人民關係條例之目的，除為了保護臺灣地區人民就業，以持
    續增進社會及經濟發展外，亦係基於考量兩岸政府或人民交
    流現狀，避免彼岸人民在臺非法就業，有損國家安全利益，
    被告卻未予遵守，對於我國社會及經濟之發展，自有不良影
    響，惟念其僱用大陸地區人民時間非長，犯罪所生之危害尚
    輕等一切情狀，因而依臺灣地區與大陸地區人民關係條例第
    83條第1 項、第15條第4 款，刑法第11條前段、第56條、第
    41條第1 項前段，罰金罰鍰提高標準條例第2 條等規定，量
    處拘役55日及諭知易科罰金之折算標準，其認事用法，均無
    不合，量刑亦屬適當。是被告上訴意旨，猶執陳詞否認犯罪
    ，為無理由，應予駁回。
據上論斷，應依刑事訴訟法第455 條之1 第1 項、第3 項、第36
8 條、第371 項，判決如主文。
本案經檢察官甲○○到庭執行職務。
中    華    民    國   94    年     12  月       27   日
                  刑事第四庭審判長法  官 郭玫利
                                  法  官 陳明呈
                                  法  官 陳振嘉
不得上訴。
以上正本證明與原本無異。
中    華    民    國   94    年     12  月       27   日
                                  書記官 顏宗貝
附錄本判決論罪科刑法條全文：
臺灣地區與大陸地區人民關係條例第15條第4款：
左列行為不得為之：
四  僱用或留用大陸地區人民在臺灣地區從事未經許可或與許可
範圍不符之工作。
臺灣地區與大陸地區人民關係條例第83條第1項：
違反第15條第4 款或第5 款規定者，處2 年以下有期徒刑、拘役
或科或併科新台幣30萬元以下罰金。
